臺灣花蓮地方法院刑事判決　　　　　　　 96年度訴字第424號
公　訴　人　臺灣花蓮地方法院檢察署檢察官
被　　　告　甲○○
上列被告因詐欺等案件，經檢察官提起公訴（96年度偵緝字第354
號），被告於準備程序中就被訴事實為有罪之陳述，經本院合議
庭裁定由受命法官獨任進行簡式審判程序，判決如下：
    主  文
甲○○犯附表編號一之業務侵占罪，處有期徒刑柒月，減為有期
徒刑參月又拾伍日，如易科罰金，以銀元參佰元即新臺幣玖佰元
折算壹日。又犯附表編號二至七之業務侵占罪陸罪，各處有期徒
刑柒月，各減為有期徒刑參月又拾伍日，各如易科罰金，以新臺
幣壹仟元折算壹日。又犯附表編號二至七之非法由自動付款設備
取財罪陸罪，各處有期徒刑貳月，各如易科罰金，以新臺幣壹仟
元折算壹日，各減為有期徒刑壹月，各如易科罰金，以新臺幣壹
仟元折算壹日。應執行有期徒刑壹年，如易科罰金，以銀元參佰
元即新臺幣玖佰元折算壹日。緩刑參年。
    事實及理由
一、本案犯罪事實、證據均引用檢察官起訴書（如附件）所載，
    並補充如下：（一）犯罪事實：（1）第1行「少年之家」等
    字後增載「（設花蓮市國強里豐村23號）」；（2）第6行前
    段「存款」後增載「，前後共計盜領新臺幣（下同） 36600
    元」。（二）證據：復有被告於本院訊問時之自白。
二、應適用之法條：
（一）查被告為附表編號一犯行後，刑法業於民國 95年7 月1日
      修正施行（下稱新刑法），自應依新刑法第2條第1項之規
      定，定其準據法，合先敘明。次按行為後法律有變更者，
      適用行為時之法律。但行為後之法律有利於行為人者，適
      用最有利於行為人之法律，新刑法第2條第1項本文及但書
      定有明文。經查：
（1）修正前刑法第 55條後段牽連犯規定犯一罪而其方法或結果
      之行為犯他罪者，從一重處斷，修正後刑法刪除，原則上
      數犯罪行為依數罪併罰，故新刑法之規定未較有利於被告
      ，故被告之行為應適用舊法之規定。
（2）修正前刑法第41條第 1項前段規定：「犯最重本刑為5年以
     下有期徒刑以下之刑之罪，而受6個月以下有期徒刑或拘役
     之宣告， 因身體、教育、職業、家庭之關係或其他正當事
     由，執行顯有困難者，得以 1元以上3元以下折算一日，易
     科罰金 」，又關於易科罰金折算標準，修正前罰金罰鍰提
     高標準條例第2條前段（現已刪除）規定：就其原定數額提
     高為100倍折算 1日，則被告行為時之易科罰金折算標準，
     應以銀元300元折算 1日，經折算為新臺幣後，應以新臺幣
     900元折算為1日，惟新刑法第41條第1項前段則規定：「犯
     最重本刑為 5年以下有期徒刑以下之刑之罪，而受6個月以
     下有期徒刑或拘役之宣告者，得以新臺幣1千元、2千元或3
     千元折算一日，易科罰金 」，是比較新舊法結果，以修正
     前之規定較有利於被告。
（3）修正前刑法第51條第5款規定：「數罪併罰，分別宣告其罪
     之刑，依左列各款定其應執行者： 宣告多數有期徒刑者，
     於各刑中之最長期以上 ，各刑合併之刑期以下，定其刑期
     。但不得逾20年」，新刑法第51條第5款則規定：「宣告多
     數有期徒刑者， 於各刑中之最長期以上，各刑合併之刑期
     以下，定其刑期。但不得逾 30年」，經比較新舊法之結果
     ，新刑法並無較有利於被告 ，故被告之行為應適用舊法之
     規定。
（4）修正前刑法第41條第2項規定：「併合處罰之數罪，均有前
     項情形，其應執行之刑逾6月者，亦同」，惟新刑法第41條
     第2項則規定：「前項規定於數罪併罰，其應執行之刑未逾
     6月者，亦適用之」，是比較新舊法結果，修正前之規定，
     對於應執行之刑逾有期徒刑6月者，仍得易科罰金乙節，自
     屬較有利於被告。
（5）據上比較結果，以被告為附表編號一 行為時之修正前刑法
     第55條後段、第41條第1項前段、第2條、第51條第5款、第
     41條第2項之規定，較有利於被告，故本件被告應適用上開
     修正前刑法之規定。
（二）核被告所為附表編號一之犯行，係犯刑法第336條第2項之
      業務侵占罪、第339條之2第 1項之非法由自動付款設備取
      財罪（起訴書誤引刑法第339條之3），被告所犯上開 2罪
      間，有方法結果之牽連關係，為修正前刑法第55條後段之
      牽連犯，應依該條規定從一法定刑較重之業務侵占罪處斷
      。核被告所為附表編號二至編號七等 6次犯行，均分別係
      犯刑法第336條第2項之業務侵占罪（ 6罪）、第339條之2
      第1項之非法由自動付款設備取財罪（6罪），被告上開12
      個罪行間，犯意各別，罪名不同，應分論併罰。爰審酌被
      告並無前科，素行尚佳，因經濟週轉不善而為本案犯行之
      動機、手段、不法取得之款項金額尚非甚鉅，及其犯罪後
      坦承犯行，尚有悔意，且案發後已歸還其侵占之款項（此
      有96年11月9日和解書1份在卷可參）等一切情狀，分別量
      處如主文所示之刑。又查，中華民國96年罪犯減刑條例業
      於96年6月15日經立法院三讀通過，並自96年7月16日施行
      ，而被告上開所犯13個罪之犯罪行為之時間，均係在96年
      4月24日以前，所犯均合於中華民國96年罪犯減刑條例第2
      條第1項第3款之規定，應各減其宣告刑二分之一及諭知減
      刑後易科罰金之折算標準（除附表編號一之宣告刑減刑後
      適用修正前刑法第41 條第1項前段規定，其餘12罪宣告刑
      減刑後適用新刑法第41條第 1項前段之規定），並就其所
      犯上開13罪之刑，依修正前刑法第51條第 5款之規定，定
      其應執行之刑，並依修正前刑法第41條第1項、第2項之規
      定諭知應執行刑之易科罰金折算標準，以示懲儆。 末查，
      被告未曾因故意犯罪受有期徒刑以上刑之宣告，此有臺灣
      高等法院被告前案紀錄表 1份在卷可參，衡酌被告犯後業
      已歸還其侵占之款項等情，認被告歷此教訓，應知所警惕
      ，信其無再犯之虞，是本案刑之宣告，認以暫不執行為適
      當，爰併宣告緩刑3年，以勵自新。
三、依刑事訴訟法第299條第1項前段、第273條之1第1項、第310
    條之2、第454條，刑法第2條第1項前段、第336條第2項、第
    339條之2第1項、第41條第1項前段、第74條第1項第1款，修
    正前刑法第55條、第41條第1項前段、第2項、第51條第 5款
    ，刑法施行法第1條之1、第3條之1第 3項，修正前罰金罰鍰
    提高標準條例第 2條，現行法規所定貨幣單位折算新臺幣條
    例第2條，中華民國96年罪犯減刑條例第2條第1項第3款、第
    7 條、第9條、第10條第1項，判決如主文。
本案經檢察官乙○○到庭執行職務
中　　華　　民　　國　　96　　年　　11　　月　　16　　日
　　　　　　　　　刑事第三庭  法　官　張嘉芬
上列正本證明與原本無異。
如對本判決不服，應於送達後10日內，向本院提出上訴狀（上訴
狀應記載具體上訴理由並應抄附繕本）告訴人或被害人如對於本
判決不服者，應具備理由請求檢察官上訴，其上訴期間之計算係
以檢察官收受判決正本之日期為準。
中　　華　　民　　國　　96　　年　　11　　月　　16　　日
                              書記官
附錄本判決論罪之法律條文：
中華民國刑法第336條第2項：
（公務公益侵占罪、業務侵占罪）
對於業務上所持有之物，犯前條第 1 項之罪者，處 6 月以上
5 年以下有期徒刑，得併科 3 千元以下罰金。
中華民國刑法第339條之2第1項：
（違法由自動付款設備取得他人之物之處罰）
意圖為自己或第三人不法之所有，以不正方法由自動付款設備取
得他人之物者，處3年以下有期徒刑、拘役或1萬元以下罰金。
以前項方法得財產上不法之利益或使第三人得之者，亦同。
